臺灣高等法院刑事裁定
110年度抗字第12號
抗  告  人
即  受刑人  曾金木



上列抗告人因聲請定其應執行刑案件，不服臺灣新竹地方法院中
華民國109年12月10日裁定（109年度聲字第1306號），提起抗告
，本院裁定如下：
    主  文
抗告駁回。                                              
    理  由
一、原裁定意旨略以：抗告人即受刑人曾金木所犯如附表所示之
    違反毒品危害防制條例案件，經原審先後判處如附表所示之
    刑，均已確定在案，有各該案號之宣示判決筆錄、刑事判決
    及本院被告前案紀錄表等在卷可稽。茲聲請人聲請定其應執
    行之刑，經審核認聲請為正當，爰基於罪責相當性之要求，
    斟酌受刑人各次犯罪之時間、侵害法益、犯罪態樣及手段等
    情狀而為整體非難評價，定其應執行有期徒刑11年8月等語
    。
二、抗告意旨略以：連續犯刪除後，新法實行以來，各法院中對
    其罪犯所判之例，如：竊盜案件共犯10件，分別判處有期徒
    刑6月，合計60月為5年，定應執行刑為有期徒刑1年2月；或
    犯詐欺案件共50件，分別判處有期徒刑3月，合計150月為12
    年6月，定應執行刑為有期徒刑2年多。與本件受刑人所犯施
    用、販賣毒品等罪合計有期徒刑11年10月，經原審定執行有
    期徒刑11年8月，僅酌減有期徒刑2個月相較，顯然輕重失衡
    ，有違公平原則，著實讓受刑人不解。又販賣毒品者，大多
    均販賣同一人數次，而施用毒品者有其成癮性，長期反覆施
    用數次，在一罪一罰下，一經判決，其所受刑度高，應從輕
    酌定其刑。爰請參照另案，撤銷定刑偏重之原裁定，並從輕
    定應執行刑，以符比例原則及公平原則云云。
三、按裁判確定前犯數罪者，除有刑法第50條第1項但書各款情
    形，應由受刑人請求檢察官聲請定應執行刑外，依第51條規
    定併合處罰之，刑法第50條第1項、第53條分別定有明文。
    又按法律上屬於自由裁量之事項，有其外部性界限及內部性
    界限，並非概無拘束。依據法律之具體規定，法院應在其範
    圍選擇為適當之裁判者，為外部性界限；而法院為裁判時，
    應考量法律之目的，及法律秩序之理念所在者，為內部性界
    限。法院為裁判時，二者均不得有所逾越（最高法院80年台
    非字第473號判決意旨參照）。復按數罪併罰，分別宣告多
    數有期徒刑者，於各刑中之最長期以上，各刑合併之刑期以
    下，定其刑期，但不得逾三十年，刑法第51條第5款定有明
    文。乃因刑罰之科處，應以行為人之責任為基礎，考量人之
    生命有限，刑罰對被告造成之痛苦程度，係以刑度增加而生
    加乘效果，而非等比方式增加，如以實質累加方式執行，刑
    責恐將偏重過苛，不符現代刑事政策及刑罰之社會功能，故
    透過定應執行刑程式，採限制加重原則，授權法官綜合斟酌
    被告犯罪行為之不法與罪責程度、各罪彼此間之關聯性（例
    如數罪犯罪時間、空間、各行為所侵害法益之專屬性或同一
    性、數罪對法益侵害之加重效應等）、數罪所反應被告人格
    特性與傾向、對被告施以矯正之必要性等，妥適裁量最終具
    體應實現之刑罰，以符罪責相當之要求。因此，法院於酌定
    執行刑時，應體察法律恤刑之目的，為妥適之裁量，俾符合
    實質平等原則（最高法院105年度台抗字第626號裁定意旨參
    照）。
四、經查：
  ㈠原裁定以受刑人所犯如附表編號1至4所示之罪，先後經判處
    如附表編號1至4所示之刑，均經分別確定在案。又受刑人所
    犯如附表各編號所示之罪均不得易科罰金，茲檢察官向原審
    聲請定其應執行之刑，有各該判決書、本院被告前案紀錄表
    在卷可按，原審因認檢察官之聲請為正當，就受刑人所犯如
    附表編號1至4所示之罪，於有期徒刑8年以上，有期徒刑11
    年10月以下之範圍內，定應執行刑有期徒刑11年8月乙節，
    核未逾越刑法第51條第5款所定之外部界限。
  ㈡本院審酌受刑人所犯如附表各編號所示之罪各為施用第一、
    二級毒品罪、販賣第一級毒品罪、轉讓第一級毒品罪，渠等
    罪質、侵害法益、犯罪情節等尚非均同，犯罪時間則集中分
    布在民國108年4月、5月間；再考量受刑人所犯上開諸罪所
    反映人格特質之差異，所犯數罪並非均屬相同之犯罪類型，
    於併合處罰時，其責任非難重複之程度有間，以及實現刑罰
    經濟的功能，暨數罪對法益之侵害無加重之效應等總體一切
    情狀，並參以附表編號1至2、3至4所示之罪，曾分經臺灣新
    竹地方法院108年度訴字第657號判決、109年度訴字第111號
    判決各定應執行有期徒刑1年4月、10年6月，而經該院從輕
    酌定其應執行刑等情，因認原裁定在內、外部界限之間，就
    受刑人所犯如附表所示之罪，於有期徒刑8年以上，有期徒
    刑11年10月以下之範圍內，再予酌減有期徒刑2個月，而定
    應執行有期徒刑11年8月乙節，業已考量上開定應執行刑應
    審酌之要素，給予受刑人相當之恤刑利益，而為公平、合理
    之定刑，尚不能認有何裁量濫用之情事，揆諸上開最高法院
    裁判意旨，並無違法或不當之處。抗告意旨指摘原審酌減2
    個月刑期，顯不相當，不合比例原則，請求本院重新為更有
    利於受刑人之定刑，難認有理。
　㈢至抗告意旨另舉其他定刑個案，要屬法院酌量個案情形之結
    果，因各案件之情節不同，並無相互拘束之效力，亦無從比
    附援引，自難援引他案定執行刑之刑度，指摘本件原裁定不
    當，而請求從輕或更有利於受刑人之裁定。　  
五、綜上所述，受刑人徒憑己見指摘原裁定違法、不當云云，難
    認可採。原裁定並無違誤或不當，本件抗告為無理由，應予
    駁回。
據上論斷，應依刑事訴訟法第412條，裁定如主文。
中　　華　　民　　國　　110 　年　　1 　　月　　7 　　日
                  刑事第十九庭  審判長法　官  曾淑華
                                      法　官  許文章
                                      法　官  陳文貴
以上正本證明與原本無異。
如不服本裁定，應於收受送達後五日內向本院提出再抗告狀。
                                      書記官  洪宛渝
中　　華　　民　　國　　110 　年　　1 　　月　　7 　　日

附表
編            號  1 2 3 罪            名    施用第一級毒品罪   施用第二級毒品罪   販賣第一級毒品罪 宣     告     刑  有期徒刑11月 有期徒刑7月 有期徒刑8年共5罪 犯   罪   日  期  108年5月22日下午 108年5月22日21時20分許為警採尿往前回溯96小時內之不詳時間 108年5月21日、 108年5月14日、 108年5月19日、 108年5月17日、 108年5月19日 偵   查   機  關年   度   案  號  新竹地檢108年度毒偵字第985號 新竹地檢108年度毒偵字第985號 新竹地檢108年度偵字第12789號、第13113號 最  後   事實審 法    院 新竹地院 新竹地院 新竹地院  案    號 108年度訴字第657號 108年度訴字第657號 109年度訴字第111號  判決日期 108年9月12日 108年9月12日 109年6月18日 確  定    判  決 法    院 新竹地院 新竹地院 新竹地院  案    號 108年度訴字第657號 108年度訴字第657號 109年度訴字第111號  判    決確定日期 108年9月12日 108年9月12日 109年7月17日 是否為得易科罰金之案件           否          否　　　          否 備           註  新竹地檢108年度執字第6144號 新竹地檢108年度執字第6144號 新竹地檢109年度執字第3820號   編號1至2所示之罪，曾經新竹地院108年度訴字第657號判決定應執行有期徒刑1年4月  編號3至4所示之7罪，曾經新竹地院109年度訴字第111號判決定應執行有期徒刑10年6月 



編            號  4 （以下空白）     （以下空白） 罪            名    轉讓第一級毒品罪   宣     告     刑  有期徒刑1年共2罪   犯   罪   日  期  108年4月10日、 108年5月12日   偵   查   機  關年   度   案  號  新竹地檢108年度偵字第12789號、第13113號   最  後   事實審 法    院 新竹地院    案    號 109年度訴字第111號    判決日期 109年6月18日   確  定    判  決 法    院 新竹地院    案    號 109年度訴字第111號    判    決確定日期 109年7月17日   是否為得易科罰金之案件           否   備           註  新竹地檢109年度執字第3820號     編號3至4所示之7罪，曾經新竹地院109年度訴字第111號判決定應執行有期徒刑10年6月